【裁判字號】    95,易,248
【裁判日期】    951023
【裁判案由】    傷害
【裁判全文】
臺灣雲林地方法院刑事判決               95年度易字第248號
公  訴  人  臺灣雲林地方法院檢察署檢察官
被      告  戊○○
被      告  丙○○
上列被告因傷害案件，經檢察官聲請簡易判決處刑（95年度偵字
第1567號），本院認不宜以簡易判決處刑，改依通常程序審理，
判決如下：
    主  文
戊○○共同傷害人之身體，處有期徒刑肆月，如易科罰金，以參
佰元折算壹日。
丙○○共同傷害人之身體，累犯，處有期徒刑參月，如易科罰金
，以參佰元折算壹日。
    事  實
一、丙○○前因違反廢棄物清理法案件，經臺灣彰化地方法院以
    92年度訴字第712 號判處有期徒刑9 月確定，入監服刑後，
    甫於民國93年9 月8 日縮刑期滿執行完畢。
二、緣丁○○之母己○○為戊○○2 伯之童養媳，丁○○與其兄
    乙○○均稱呼戊○○「4 舅」，丙○○則為其等同村之住戶
    。丙○○於94年6 月11日晚間7 時許，與丁○○在雲林縣崙
    背鄉○○村○○路208 號丁○○之住處飲酒，因丁○○酒後
    與其兄乙○○發生口角，乙○○乃要求丙○○陪同去找戊○○前來主持公道，嗣丙○○、乙○○、戊○○等3 人返回上
    址後，戊○○與丁○○一言不合，戊○○為教訓丁○○，遂
    與丙○○共同基於傷害人之身體之犯意聯絡，由戊○○拿屋
    內乙○○之子之書包朝丁○○丟擲數次，並對丁○○拳打腳
    踢，丙○○則朝丁○○臉部毆打1 拳，致丁○○受有左臉瘀
    腫及右大拇趾擦傷等傷害，丁○○在憤怒中則打破酒瓶並刺
    向戊○○手部，致戊○○受有右手拇指擦挫傷之傷害（未據
    告訴），丙○○見狀，立即將丁○○拉開，並將戊○○推出
    門外，且囑咐戊○○趕快就醫後即離開現場，而戊○○返家
    後，不甘其出面為丁○○兄弟排解糾紛反遭丁○○傷害，乃
    於同日晚間8 時許，夥同其妻楊月鳳、其子林建宏、女婿廖
    清水及7 、8 名不詳姓名年籍之成年男子（下稱不詳男子）
    返回丁○○上開住處，楊月鳳先要求丁○○下跪，丁○○不
    從，戊○○即承前傷害犯意，並與林建宏、廖清水及其中2
    、3 名不詳男子（均未據起訴）共同基於犯意聯絡，由戊○○先用腳踢丁○○，再用雙手抓丁○○雙腳使其身體倒吊，
    林建宏、廖清水及該2 、3 名不詳男子即陸續上前踢丁○○
    身體，致丁○○受有臉部挫傷、腹部挫傷、背部多處紅腫、
    左上臂4 乘4 公分瘀青等傷害後，1 行人始離去，而丁○○
    於當晚經送醫救治後，嗣於同年月17日始出院。
二、案經丁○○訴由臺灣雲林地方法院檢察署檢察官偵查後聲請
    簡易判決處刑，並由本院改依通常程序審理。
    理  由
壹、程序部分（證據能力之認定）
一、按被告以外之人於檢察事務官、司法警察官或司法警察調查
    中所為陳述，與審判中不符時，其先前之陳述具有較可信之
    特別情況，且為證明犯罪事實存否所必要者，得為證據，刑
    事訴訟法第159 條之2 定有明文。又所謂具有可信之特別情
    況之比較，屬證據能力之要件，法院應比較前後陳述之外部
    情況，以判斷何者較自然可信。經查，告訴人丁○○之警詢
    陳述，經核與其於審判中之證述大致相符；而證人己○○於
    警詢中陳述：「第2 次戊○○率領丙○○……到我家毆打丁○○，……第2 次丙○○用手及腳踢打他」等語，經核與其
    於審判中證述：「（問：丙○○第2 次有無去？）沒有。（
    問：你確定第2 次被告丙○○他有無去？）這麼多人我沒有
    看清楚，我沒有看到他」等語不符，且其警詢陳述並不具有
    較可信之特別情況，是告訴人丁○○及證人己○○之警詢筆
    錄均無上開例外規定之適用，應認無證據能力。
二、按證人依法應具結而未具結者，其證言不得作為證據，刑事
    訴訟法第158 條之3 定有明文。告訴人係向司法警察機關或
    偵查機關申告犯罪事實而要求訴追之人，其於我國刑事訴訟
    法中，並非獨立之證據方法，若欲以告訴人所陳被害經過為
    認定犯罪事實有無之依據時，必須踐行有關證人之證據調查
    程序，除非有依法不得令具結之情形，否則法院應命其具結
    ，若依法應具結而未具結時，依上開規定，告訴人有關被害
    事實經過之陳述，無證據能力。查告訴人丁○○於檢察官偵
    查中以告訴人身分出庭應訊時未經具結，且查無依法不得令
    其具結之情形，依前揭說明，其於偵訊中之陳述應無證據能
    力。
三、按被告以外之人於偵查中向檢察官所為陳述，除顯有不可信
    之情況者外，得為證據，刑事訴訟法第159 條之1 第2 項定
    有明文。又所謂「顯有不可信」非指陳述之實質證明力問題
    ，而係證據能力之要件，法院審查被告以外之人於偵查中向
    檢察官所為陳述是否具有證據能力，應以該陳述作成之客觀
    條件及環境作為判斷之依據。查證人己○○、乙○○於檢察
    官偵查中具結後所為之證述，均查無顯不可信之情況，依上
    開規定，認均有證據能力。
四、按除前3 條之情形外，下列文書亦得為證據：二除顯有不可
    信之情況外，從事業務之人於業務上或通常業務過程所須製
    作之紀錄文書、證明文書。刑事訴訟法第159 條之4 第2 款
    定有明文。查卷附慈愛綜合醫院95年7 月8 日慈愛醫事字第
    0950000236號函所附告訴人丁○○之急診病歷，雖屬被告以
    外之人於審判外之書面陳述，惟係醫師於醫療業務上所製作
    之紀錄文書，且係在例行性之診療過程中所填載，屬上開規
    定所定之文書，應有證據能力。
五、按被告以外之人於審判外之陳述，雖不符前4 條之規定，而
    經當事人於審判程序同意作為證據，法院審酌該言詞陳述或
    書面陳述作成時之情況，認為適當者，亦得為證據。當事人
    、代理人或辯護人於法院調查證據時，知有第159 條第1 項
    不得為證據之情形，而未於言詞辯論終結前聲明異議者，視
    為有前項之同意，刑事訴訟法第159 條之5 第1 項、第2 項
    分別定有明文。查同案被告丙○○之警詢陳述，係被告戊○○以外之人於審判外之言詞陳述；而同案被告戊○○之警詢
    陳述及其於檢察官偵訊時之陳述，則係被告丙○○以外之人
    於審判外之言詞陳述；另卷附告訴人丁○○之慈愛綜合醫院
    診斷證明書及被告戊○○之華濟醫院乙種診斷證明書，係被
    告以外之人於審判外之書面陳述，且上開證據資料均不符刑
    事訴訟法第159 條之1 至第159 條之4 所規定之情形，惟被
    告於本院審理中均同意以上開言詞陳述作為本案之證據方法
    ，而就前開診斷證明書則未於言詞辯論終結前異議其證據能
    力，已擬制同意有證據能力，且本院審酌上開陳述作成時之
    情況，亦認為適宜作為本案之證據，故認均有證據能力。
貳、實體部分
一、訊據被告2 人均矢口否認有何傷害犯行，被告戊○○辯稱：
    當天是乙○○請我去丁○○家幫忙解決他們兄弟的爭執，我
    一到那邊，丁○○就把酒瓶打破朝我身上刺下去，丙○○說
    我流血，叫我趕快回去，我就回去叫我媳婦載我去就診，並
    沒有再去他家第2 次云云；被告丙○○則辯稱：當天我在丁○○家和他喝酒，丁○○和乙○○吵架，乙○○叫我和他去
    叫戊○○來主持公道，丁○○看到戊○○就打破酒瓶刺向戊○○，戊○○用手捉住丁○○的胸襟，我只有把他們拉開勸
    架而已云云。經查：
(一)、上開被告丙○○至告訴人丁○○住處與其一同飲酒後，因告
    訴人丁○○與其兄乙○○發生口角，被告丙○○乃陪同乙○○去找被告戊○○前來排解糾紛，而被告戊○○抵達後，即
    與被告丙○○共同毆打告訴人丁○○成傷，嗣因被告戊○○
    亦遭告訴人丁○○持酒瓶刺傷手部，被告2 人始離去，隨後
    ，被告戊○○又夥同其妻楊月鳳、其子林建宏、女婿廖清水
    及7 、8 名不詳男子返回告訴人丁○○住處，並與林建宏、
    廖清水及其中2 、3 名不詳男子共同毆打告訴人丁○○成傷
    後離去等犯罪事實，有下列證據可證：
(1)、證人丁○○於本院審理中證稱：「（問：當天你有無與你太
    太吵架？）我跟我太太講電話，我太太跟銀行借款，又離家
    出走，我求她回來，口氣比較大聲，我大哥誤以為我們在吵
    架，所以叫我4 舅被告戊○○過來。（問：被告戊○○進來
    時做什麼？）用書包丟我。對我拳打腳踢，我用手擋住，當
    初我腳膝蓋被踢到，腳指甲翻掉。我身體受傷大部分是第2
    次他找人找我受傷的，第1 次只有被告丙○○進來時，他打
    我1 拳向我的臉部打下去，我臉部有瘀青的，被告戊○○第
    1 次打我時，我腳指甲流血。他們走掉時，被告戊○○說他
    等下叫人家來打我。（問：第2 次被告戊○○何時進來？）
    我記得是他離開後10幾分鐘吧。（問：第2 次他跟誰進來？
    ）他、他女婿、他太太、他兒子，還有其他7 、8 個我不知
    道的人。被告戊○○的太太她抓我的衣服，叫我向被告戊○○下跪，我說我沒有做錯，為何要下跪，被告戊○○用腳踢
    我，然後把我倒吊起來，他兒子與女婿一直踢我，7 、8 個
    人我不認識的人也陸陸續續圍過來陸陸續續打我，我用手抱
    住我的頭部。（問：第2 次被告丙○○不在場？）我沒有看
    到他。（問：第2 次你哪邊受傷？）全身都有傷，他把我倒
    立，很多人踢我。（問：7 、8 個人都有打你？）大概有2
    、3 個人打我，被告戊○○、他女婿，他兒子都有打我。（
    問：他太太有無打你？）沒有。第1 次我被打，是小傷，我
    當場沒有去醫院，我的腳很痛，第2 次被打後，我的意識中
    ，他們用計程車帶我去醫院，我可能已經暈了，他們才送我
    去醫院」等語。
(2)、證人己○○於偵查中證稱：「當天晚上約7 點的時候，戊○○與丙○○一起衝進來我家，並且拿小孩子的書包丟我兒子
    丁○○，後來他們2 個人都有打丁○○，用拳頭打……，他
    就離開，不久戊○○又帶他太太、女婿、兒子過來。戊○○
    的老婆也有進來，要丁○○跟戊○○下跪賠罪，後來戊○○
    又把丁○○的腳抓起來倒立，戊○○、他兒子、女婿……等
    人就一直用腳跩丁○○」等語，及於本院審理中證稱：「（
    問：94年6 月11日他們為何去你家？）被告戊○○打我兒子
    。（問：被告戊○○進去後作什麼動作？）他拿書包丟我兒
    子丁○○。（問：他用書包丟你兒子何處？）頭部及身體。
    打很多次。（問：書包丟你兒子，有無再打你兒子？）他繼
    續打我兒子，他們在拉扯，他用腳踢他，也用手打他。當時
    被告戊○○在打我兒子，被告丙○○進來也跟著打。（問：
    被告戊○○用手與腳打你兒子何處？）我幫忙拉扯時，他沒
    有打這麼大力，他隨便打的，我沒有看他打在何處，當時被
    告丙○○就進來了，他對我兒子耳朵的部位打下去，他沒有
    帶工具，用手打我兒子，被告戊○○……說他要找人來打我
    兒子，被告丙○○也跟他出去，當時已經是8 點多，當時民
    視綜藝大贏家正在演，被告戊○○，及他太太、他女婿、他
    兒子，及我不認識的外面的人，總共7 、8 個人，開小卡車
    ，我不知道是誰，有1 個人拿桌椅要打我兒子，被告戊○○
    的太太叫我兒子跪下，被告戊○○用腳把我兒子踢下，然後
    再把他的腳往上拉把他吊起來，後來7 、8 個人全部進來打
    我兒子，當時是在我們的客廳打，後來準備又要拉他出去打
    ，有鄰居的人說你們怎麼不報警，怎麼打成這個樣子？這時
    他們才散走。我大兒子是因為丁○○與他太太說話大聲，我
    大兒子叫被告戊○○進來看看。當時是大家很友好，我兒子
    叫他4 舅，所以我大兒子才會叫他幫忙處理。（問：第1 次
    被告戊○○去時打你兒子，你兒子有無受傷？）用書包丟時
    ，我兒子沒有受傷，是第2 次他女婿用腳踢時，才受傷的。
    （問：第1 次被告丙○○去打時，你兒子有無受傷？）有，
    我兒子臉部瘀青。（問：你確定第2 次被告丙○○他有無去
    ？）這麼多人我沒有看清楚，我沒有看到他。（問：7 、8
    個人都有無打你兒子？）他們進進出出，我沒有看清楚，有
    人進來打，有人可能沒有進來打，他兒子與女婿打我兒子時
    我看比較清楚，其他人有無打我的兒子就不確定了」等語。
(3)、證人乙○○於偵查中證稱：「（問：94年6 月11日發生何事
    ？）戊○○到我家打我的弟弟丁○○，他去了2 次，是晚上
    約6 、7 點，因為丁○○跟他太太講話很大聲，所以我請戊○○過來看一下，結果戊○○到我家，就拿我兒的書包丟丁○○的頭……，戊○○說要找人來打他，之後就離開，過了
    一下子又帶了很多人到我家，那些人我不認識，戊○○又徒
    手毆打丁○○」等語，及於本院審理中證稱：「（問：你有
    無找被告戊○○？）我去他家叫我4 舅到我家，看看我弟弟
    丁○○講電話很大聲，是不是發生什麼事情。我叫他去我家
    ，他馬上去我家。我先回去，他隨後到。（問：被告戊○○
    去你家時，做什麼？）與我弟弟吵架，他打我弟弟。我當時
    在家裡，我有看到，我看到他拿我兒子的書包丟我弟弟丁○○，他打完後，他騎摩托車去叫人。被告丙○○也有打丁○○，被告丙○○打我弟弟的耳光。（問：你有無看到被告戊○○把你弟弟吊起來？）抓著他的腳拖在地上走，其他人踢
    我弟弟，有人拿椅子要打我弟弟，我看到時，被我搶去。（
    問：被告丙○○何時來？）他本來就在我們家。（問：你4
    舅剛來時，幾個人來？）我4 舅自己1 個人，後來他才回去
    叫人。（問：後來你4 舅回去帶人來，帶誰來？）我不認識
    。（問：他兒子林建宏有無來？）有。（問：還有誰來？）
    他女婿、他太太」等語。
(4)、被告戊○○於警詢中供稱：「當天晚上乙○○、丙○○到我
    家找我，乙○○向我說他弟弟丁○○一直吵他，將家裡的門
    損壞，叫我去勸導丁○○，我便與乙○○、丙○○3 人一同
    前往他家，到乙○○家時，他家大門已損壞倒在地上，我便
    走進去，進門後我便向丁○○說你們兄弟2 人不要常吵架，
    丁○○將桌上酒瓶打破向我說要跟我打架，我便抓住他的衣
    領，丁○○拿破酒瓶向我亂刺，我的右手被刺傷，我受傷後
    一直流血受不了，我便騎機車回家」等語，於偵查中供稱：
    「告訴人當晚有拿酒瓶要刺我，我的拇指有受傷。因為告訴
    人跟他哥哥吵架，他哥哥找我去，我一去告訴人說我幫他哥
    哥出力，他才要刺我」等語，及於本院審理中具結後證稱：
    「（問：94年6 月11日那天你為何去他家？）告訴人丁○○
    的大哥乙○○叫我去的，他說告訴人丁○○偷他1 萬元，而
    且還有吵架，而且告訴人丁○○他們兄弟吵架，叫我去勸架
    ……被告丙○○與乙○○再叫我去，我才去。（問：被告丙○○原先就在告訴人丁○○的家裡？）是的。（問：你到達
    時，你有無說什麼？）我跟告訴人丁○○說兄弟不要吵架。
    他說這是他們兄弟的事情，要我不要管。（問：酒瓶是誰拿
    的？）是告訴人丁○○拿的。（問：他拿酒瓶做什麼？）他
    要打我，因為他說我替他哥哥出頭。（問：你有無受傷？）
    我的手有受傷」等語。
(5)、被告丙○○於警詢中供稱：「我大約94年6 月11日18時許，
    我在丁○○家與他和他大哥乙○○在喝高梁酒，……約19時
    許，他們倆兄弟就因為花用家裡的錢的問題……丁○○就出
    手毆打乙○○，是我將他們倆兄弟拉開的。後來我再和丁○○繼續喝酒，乙○○在旁邊用電線，他邊用邊念丁○○把錢
    花掉又不敢承認，然後丁○○很生氣地又出手打乙○○，最
    後還是我把他們2 人拉開的。再來乙○○就叫我和他去叫他
    4 舅戊○○來主持公道，我就和他一起去叫他4 舅戊○○來
    。當他的4 舅戊○○來到丁○○家時，丁○○看到戊○○進
    入他住宅客廳內，就捉狂用手拿起桌上我們喝完的酒罐，然
    後向桌角打破酒罐就直接刺向戊○○……，因當時戊○○用
    手捉住丁○○的胸襟，我就用力把他們拉開……，拉開後戊○○就自己回家了」等語，及於本院審理中具結後證稱：「
    （問：94年6 月11日當天有無在他家裡？）我有在他家裡喝
    酒。（問：誰在吵架？）他們兄弟吵架。（問：誰去叫被告
    戊○○？）乙○○去他家裡叫他，我也有去。（問：乙○○
    與被告戊○○來時，是2 個人來而已，還是有很多人來？）
    只有他們2 個人。（問：被告戊○○與乙○○回來時發生什
    麼事情？）告訴人丁○○馬上拿酒瓶，問說要怎麼樣。（問
    ：他要打誰？）被告戊○○。（問：被告戊○○有無受傷？
    ）有。（問：後來誰先走？）被告戊○○先走，我後面才走
    」等語。
(6)、經核前開證人丁○○、己○○、乙○○所證述案發當日丁○○先遭被告2 人共同傷害後，又遭被告戊○○夥同其子林建
    宏、女婿廖清水及2 、3 名不詳男子共同傷害之經過均大致
    相符，並有丁○○之慈愛綜合醫院診斷證明書、該院95年7
    月8 日慈愛醫事字第0950000236號函所附丁○○之急診病歷
    附卷可稽；另前開被告所述案發當日被告戊○○前往告訴人
    丁○○住處與之發生衝突之緣由，及丁○○持酒瓶刺傷被告
    戊○○手部等情亦大致相符，並有被告戊○○之華濟醫院乙
    種診斷證明書在卷足憑，均堪以採信。且依被告戊○○第1
    次前往丁○○住處時，係由被告戊○○拿書包丟擲丁○○，
    並對丁○○拳打腳踢，被告丙○○則朝丁○○臉部毆打1 拳
    ；而被告戊○○第2 次前往丁○○住處時，則係由被告戊○○先用腳踢丁○○，再用雙手抓丁○○雙腳使其身體倒吊，
    林建宏、廖清水及2 、3 名不詳男子即陸續上前踢丁○○身
    體等分工情形，足認被告戊○○就先後2 次傷害犯行，分別
    與被告丙○○，及林建宏、女婿廖清水及2 、3 名不詳男子
    有犯意之聯絡及行為之分擔甚明。至證人丁○○、己○○、
    乙○○雖另證述當日係被告戊○○打破酒瓶欲攻擊丁○○乙
    節，惟此顯與前揭被告戊○○之診斷證明書所示其手部受傷
    之事實不符，應係渠等為隱瞞丁○○亦有反擊、傷害被告戊○○之事實而虛構之情節，渠等此部分證述自不足採信，但
    並不影響本院依渠等其餘可信之證述認定被告2 人之犯罪事
    實。
(二)、被告2 人雖以前詞置辯，惟查，被告丙○○曾為告訴人丁○○介紹工作，且2 人在案發前尚且在丁○○之住處一同飲酒
    乙情，業經被告丙○○於本院審理中供述在卷，顯見2 人之
    交情不淺，設若案發時被告丙○○僅在場勸架而未出手毆打
    丁○○，衡情丁○○應不致於設詞誣陷被告丙○○；另丁○○因本案而受有左臉瘀腫、右大拇趾擦傷、臉部挫傷、腹部
    挫傷、背部多處紅腫、左上臂4 乘4 公分瘀青等傷害，且於
    94年6 月11日晚上至慈愛綜合醫院急診後，迄同年月17日始
    出院等情，有前揭診斷證明書及病歷可參，足見其傷勢之嚴
    重，再參以本件案發地點係在丁○○之住處，且當時丁○○
    之母己○○及其兄乙○○亦在場勸阻乙情，業經證人己○○
    、乙○○證述如前，設若當日被告戊○○僅前往丁○○住處
    與之發生1 次肢體衝突，以兩方對立之人數相當，丁○○當
    不至於受有如此嚴重之傷勢，益徵丁○○所述第2 次係遭被
    告戊○○夥同其子林建宏、女婿廖清水及2 、3 名不詳男子
    共同毆打成傷乙節，確與事實相符。綜上足認，被告2 人前
    開所辯，均係事後卸責之詞，不足採信。本案事證明確，被
    告2 人前揭傷害犯行，均堪認定。
二、被告行為後，刑法業於94年2 月2 日修正公布部分條文，並
    於95年7 月1 日施行。依修正後刑法第2 條第1 項規定：「
    行為後法律有變更者，適用行為時之法律。但行為後之法律
    有利於行為人者，適用最有利於行為人之法律」。又本次修
    正涵蓋之範圍甚廣，故比較新舊法時，應就罪刑有關之共犯
    、牽連犯、連續犯、有無累犯加重、自首減輕暨其他法定加
    減原因等一切情形，綜其全部罪刑之結果而為比較，復有最
    高法院95年5 月23日所為之95年度第8 次刑庭會議決議可資
    參照。茲就本案有關之新舊法比較部分，臚列如下：
(一)、刑法分則編各罪所定罰金之貨幣單位原為銀元，且依修正前
    刑法第33條第5 款規定，罰金刑為1 銀元以上，而有關罰金
    倍數之調整及銀元與新臺幣之折算標準，則定有罰金罰鍰提
    高標準條例及現行法規所定貨幣單位折算新臺幣條例，除罰
    金以1 銀元折算3 元新臺幣外，並將72年6 月26日以前修正
    之刑法部分條文罰金數額提高2 至10倍，其後修正者則不再
    提高倍數；嗣修正後刑法第33條第5 款則將罰金刑提高為新
    臺幣1 千元以上，並以百元計算之，且因刑法第33條第5 款
    所定罰金貨幣單位既已改為新臺幣，刑法分則編各罪所定罰
    金之貨幣單位亦應配合修正為新臺幣，暨考量刑法修正施行
    後，不再適用現行法規所定貨幣單位折算新臺幣條例，為使
    刑法分則編各罪所定罰金之最高數額與刑法修正前趨於一致
    ，爰增訂刑法施行法第1 條之1 規定，將刑法分則編各罪所
    定罰金之貨幣單位均改為新臺幣，並將72年6 月26日以前修
    正之刑法部分條文罰金數額提高為30倍，其後修正者則提高
    為3 倍。是以刑法分則編各罪所定罰金刑之最高數額，於上
    開規定修正後仍屬一致，並無不同；但其罰金刑之最低數額
    ，修正前1 銀元以上之規定，經配合廢止前罰金罰鍰提高標
    準條例第2 條規定，就其原定數額提高為10倍，再經折算，
    即為新臺幣30元，因修正後已提高為新臺幣1 千元以上，自
    以修正前之規定較為有利。
(二)、刑法第28條共犯依修正施行前規定為「2 人以上共同實施犯
    罪之行為者，皆為正犯」，修法後則將完全未參與犯罪行為
    之實行之陰謀共同正犯及預備共同正犯刪除。本件被告2 人
    就前開第1 次傷害犯行有犯意聯絡及行為分擔，不論依修正
    前、後之刑法第28條，均構成共同正犯，對被告2 人而言並
    無有利或不利之情形，應逕依行為時法即修正前之刑法第28
    條，論以共同正犯。
(三)、修正前刑法第47條原規定「受有期徒刑之執行完畢，或受無
    期徒刑或有期徒刑一部之執行而赦免後，5 年以內再犯有期
    徒刑以上之罪者，為累犯，加重本刑至2 分之1 」，修正後
    刑法第47條第1項則規定「受徒刑之執行完畢，或一部之執
    行而赦免後，5 年以內故意再犯有期徒刑以上之罪者，為累
    犯，加重本刑至2 分之1 」，並增訂第2 項「第98條第2 項
    關於因強制工作而免其刑之執行者，於受強制工作處分之執
    行完畢或一部之執行而免除後，5 年以內故意再犯有期徒刑
    以上之罪者，以累犯論」。本件被告丙○○係於前案有期徒
    刑之執行完畢後，於5 年內再故意犯本件有期徒刑以上之罪
    （詳如後述），不論依修正前之刑法第47條，或修正後之刑
    法第47條第1 項之規定，均構成累犯，對其而言並無有利或
    不利之情形，自不生新舊法比較之問題，應逕依修正前之刑
    法第47條，論以累犯，並加重其刑。
(四)、修正前刑法第41條第1 項前段原規定：「犯最重本刑為5 年
    以下有期徒刑以下之刑之罪，而受6 個月以下有期徒刑或拘
    役之宣告，因身體、教育、職業、家庭之關係或其他正當事
    由，執行顯有困難者，得以1 元以上3 元以下折算1 日，易
    科罰金」，且被告行為時之易科罰金折算標準，依廢止前罰
    金罰鍰提高標準條例第2 條前段之規定，本係就其原定數額
    提高為100 倍折算1 日，故被告行為時之易科罰金折算標準
    乃以銀元300 元折算1 日，經折算後應以新臺幣900 元折算
    1 日。惟修正後刑法第41條第1 項前段則改以：「犯最重本
    刑為5 年以下有期徒刑以下之刑之罪，而受6 個月以下有期
    徒刑或拘役之宣告者，得以新臺幣1 千元、2 千元或3 千元
    折算1 日，易科罰金」，乃就易科罰金之折算標準予以提高
    ，當以修正前規定較有利於被告。
(五)、經綜其等全部罪刑之結果而為比較，以修正前刑法有利於被
    告，應一體適用修正前刑法之規定，合先敘明。
三、核被告2 人所為，均係犯刑法第277 條第1 項之傷害罪。被
    告2 人就前開第1 次傷害犯行，及被告戊○○與林建宏、廖
    清水、2 、3 名不詳男子就前開第2 次傷害犯行，分別有犯
    意之聯絡及行為之分擔，皆為共同正犯。被告戊○○先後2
    次傷害犯行，時間緊接，且地點相同，顯係基於單一之犯意
    ，以單一行為之數個舉動，接續進行同一犯罪，而侵害同一
    法益，為接續犯，屬單純1 罪。又被告丙○○前因違反廢棄
    物清理法案件，經臺灣彰化地方法院以92年度訴字第712 號
    判處有期徒刑9 月確定，入監服刑後，甫於93年9 月8 日縮
    刑期滿執行完畢，有臺灣高等法院被告前案紀錄表在卷可按
    ，其受有期徒刑之執行完畢後，5 年內再犯本件有期徒刑以
    上之罪，為累犯，應依法加重其刑。檢察官雖僅就被告戊○○第1 次傷害犯行聲請簡易判決處刑，惟其第2 次傷害犯行
    與前揭聲請簡易判決處刑之犯罪事實有接續犯之實質上1 罪
    關係，為檢察官聲請簡易判決處刑之效力所及，本院自應併
    予審理。爰審酌被告戊○○係告訴人丁○○之長輩，其原係
    應丁○○之兄所請而前往其等住處排解2 兄弟之紛爭，竟失
    控毆打丁○○成傷，且因不甘其亦遭丁○○以酒瓶攻擊成傷
    ，又返家糾眾再度前往丁○○住處毆打丁○○成傷，行為殊
    不足取，而被告丙○○僅參與被告戊○○第1 次傷害犯行，
    犯罪情節尚屬輕微，及被告2 人犯後均飾詞卸責，且迄未與
    丁○○達成和解等一切情狀，分別量處如主文所示之刑，併
    均諭知易科罰金之折算標準。又被告戊○○傷害告訴人丁○○所用之書包1 個，並非其所有之物，故不另諭知沒收，併
    此敘明。
據上論斷，應依刑事訴訟法第452 條、第299 條第1 項前段，刑
法第2 條第1 項前段、第277 條第1 項、修正前刑法第28條、第
47條、第41條第1 項，罰金罰鍰提高標準條例第1 條前段、廢止
前罰金罰鍰提高標準條例第2 條，判決如主文。
本案經檢察官甲○○到庭執行職務。
中    華    民    國    95    年    10    月    23    日
                  刑事第一庭    審判長法  官  紀  文  勝
                                      法  官  楊  昱  辰
                                      法  官  王  雅  苑
以上正本證明與原本無異。
如不服本判決應於送達後10日內向本院提出上訴狀
中    華    民    國    95    年    10    月    25    日
                                      書記官  譚  系  媛
附錄本案論罪科刑法條全文：
刑法第277條第1項：
傷害人之身體或健康者，處3 年以下有期徒刑、拘役或1,000 元
以下罰金。


司法院資訊處製作；財團法人民間司法改革基金會備份。
